

PERFIL

ingeniera de sistema con experiencia en el campo de aseguramiento para la calidad de software, cuento con más de 8 años de experiencia desarrollando habilidades en análisis y atención al detalle para detectar y reportar toda inconsistencia en el software. diseño y ejecución de casos de pruebas, reporte de resultados y documentación

EDUCACIÓN

2015 - 2018

Ingenieria de sistemas

Universidad Los libertadores

2010 - 2012

Tecnólogo en Análisis y desarrollo de sistemas de información SFNA

HABILIDADES

- Azure DevOps Test plane
- SQL
- Soap UI
- Postman
- Jira Mantis etc.
- Java básico
- Ciberseguridad básico
- Scrum

SINDY MABEL LOZADA RUIZ

Ingeniera de sistemas - Tester QA

Iwww.linkedin.com/in/sindv-mabel-lozadaruiz-45bb2b15a



3014937953



🔽 mabellozada03@gmail.com



Calle 45 · 6 - 58 Chapinero

EXPERIENCIA

2022 - 2024

SOA SA

Ejecución de pruebas funcionales desde los casos de pruebas diseñados, reporte y documentacion de Bugs por Azure, documentos avidencia y manuales de usuario, reporte de estados de pruebas, pruebas de servicios con Postman. Soap UI Clientes: Servientrega y Compensar

2014 - 2022

SINCOSOFT SA

Sector finca raíz, inmobiliario constructora etc. Diseño y ejecución de casos de pruebas basados en los requerimientos descritos en las HU, reporte y seguimiento de Bugs, automatización con herramienta Stela. pruebas de servicios con Soap UI y Postman. consultas en DB SQL

2012 - 2014 SCI SOFTWARE LTDA

Diseño de casos de pruebas, ejecución y reporte, documentación instructiva para clientes finales.

2011 - 2012

CÁMARA DE COMERCIO DE BOGOTÁ

Practicante, diseños de casos de uso para SIMASC. pruebas y documentación manuales de usuario

REFERENCIAS

MARIO ALEJANDRO MARTINEZ

Gerente de servicios SOA 3508332104 mario.martinez@sqasa.co

TOMMY YEISON ENCISO

Lider de equipo de desarrollo Servientrega 3008010550

tommy.enciso@servientrega.com.co